Thomaz

Pesquisador

Thomaz Guadagnini Ramalheira

Rua dos Guaicurus, 175 Campinas, SP - Brasil

thomaz@vivaldi.net

Habilidades

Atuei durante dois anos como pesquisador de iniciação científica trabalhando com a geração de dados a partir de análises laboratoriais e produção de relatórios a partir de dados coletados. Atualmente sou Mestrando em Ciências da Nutrição e Metabolismo trabalhando com análise de Bioinformática, análise estatística em Python para geração de resultados conclusivos, geração de plots para visualização dos resultados e produção de relatórios.

Experiência

Mestrando em Ciências da Nutrição e Metabolismo | UNICAMP

FEVEREIRO 2020 - ATUALMENTE, LIMEIRA

Atuando com desenvolvimento e utilização de ferramentas de Bioinformática baseadas em análise estatística de dados.

-Python:

-SciPy, Pandas, Statsmodels, Numpy, GEOParse.

- -Excel;
- -Análise estatística;
- -SQL;
- -Visualização de dados;
- -Produção de relatórios;
- -Ferramentas de Bioinformática:

-KEGG, Gene Ontology, Cytoscape, GEO/GEO2R, etc.

Pesquisador de Iniciação Científica | UNICAMP

JULHO 2017 - JULHO 2019, LIMEIRA

- -Extração de DNA, RNA e miRNA;
- -RealTime-qPCR;
- -Análise estatística de resultados, utilização de GraphPad Prism;
- -Produção de relatórios.

Educação

Bacharel em Ciências do Esporte | UNICAMP

JANEIRO 2015 - JULHO 2019, LIMEIRA

Trabalho de conclusão: Influência do exercício físico agudo na expressão hepática e muscular de microRNAs em prole de camundongos com obesidade induzida por dieta hiperlipídica;